【裁判字號】    98,執消債更,16
【裁判日期】    980701
【裁判案由】    更生事件
【裁判全文】
臺灣宜蘭地方法院民事裁定          98年度執消債更字第16號
債  務  人  戊○○
債  權  人  國泰世華商業銀行股份有限公司
法定代理人  丁○○
債  權  人  第一商業銀行股份有限公司
法定代理人  陳裕璋
債  權  人  華南商業銀行股份有限公司
法定代理人  李正義
債  權  人  台北富邦商業銀行股份有限公司
法定代理人  庚○○
債  權  人  美商花旗銀行股份有限公司台北分行
法定代理人  甲○○
債  權  人  臺灣新光商業銀行股份有限公司
法定代理人  李增昌
債  權  人  聯邦商業銀行股份有限公司
法定代理人  丙○○
債  權  人  香港商香港上海匯豐銀行股份有限公司
法定代理人  韋力行
債  權  人  遠東國際商業銀行股份有限公司
法定代理人  侯金英
債  權  人  元大商業銀行股份有限公司
法定代理人  辛○○
債  權  人  台新國際商業銀行股份有限公司
法定代理人  乙○○
債  權  人  中國信託商業銀行股份有限公司
法定代理人  壬○○
債  權  人  慶豐商業銀行股份有限公司
法定代理人  己○○
上列當事人聲請消費者債務清理事件，本院裁定如下：
    主  文
債務人所提如附件一所示之更生方案應予認可。並自本裁定確定
之次月起，於每月15日給付。
債務人在未依更生條件全部履行完畢前，其生活程度應受如附件
二所示標準之限制。
    理  由
一、本件債務人於民國98年5月1日提出之更生方案，主張自法院
    裁定認可更生方案之翌日起，每一個月為一期，共分96期，
    8年清償，每期清償新台幣（下同）8,000元，並向各債權人
    分別按月給付每期之清償金額等語。前經本院函請債權人就
    債務人所提之更生方案，以書面確答是否同意，其中債權人
    第一商業銀行股份有限公司、台北富邦商業銀行股份有限公
    司，逾期不為確答，視為同意外，其餘債權人均以不同意函
    復。惟該視為同意更生方案之已申報無擔保及無優先權債權
    人並未過半數，無法依消費者債務清理條例第60條第2項規
    定視為債權人會議可決更生方案。
二、按債務人有薪資、執行業務所得或其他固定收入，法院認更
    生方案之條件公允者，得不經債權人會議可決，逕依債務人
    之聲請或依職權以裁定認可更生方案；法院為認可之裁定時
    ，因更生方案履行之必要，對於債務人在未依更生條件全部
    履行完畢前之生活程度，得為相當之限制，消費者債務清理
    條例第64條第1項、第62條第2項分別定有明文。
三、查本件債務人聲請更生，前經本院以97年度消債更字第149號
    民事裁定開始更生程序在案，有上開裁定在卷可參，而債務
    人確有確有薪資收入，亦有其任職之喜久快炒鵝肉店之證明
    書在卷足憑。再觀諸債務人所提如附件一所示之更生方案，
    其清償總額合計為1,104,000元，雖僅為已申報無擔保及無
    優先權債權總額2,912,418元之37.91%。惟債務人為聲請更
    生，就每月收入33,000元扣除必要支出24,400元後之餘額
    8,600元，另再節省支出，而提出每期清償11,500元，並願
    將清償期，延長為8年。足認其有履行該更生方案之誠意，
    其條件核屬公允、適當、可行。復查，債務人雖有「宜蘭市
    ○○路112巷6弄5之2號」之建物及其坐落之土地，依抵押權
    人新光人壽保險股份有限公司於設定抵押權時，預估該不動
    產之價格為2,131,069元，此有該公司98年5月11日陳報狀附
    卷可稽。經以該預估之2,131,069元扣除抵押權之債權1,229
    ,769元，餘額為901,300元。故本件無擔保及無優先權債權
    受償總額1,104,000元，顯高於法院裁定開始更生程序時，
    依清算程序所得受償之總額901,300元。亦高於債權人華南
    商業銀行股份有限公司98年6月3日陳報狀估算價格2,332,00
    0元，扣除抵押權債權1,229,769元之餘額1,102,231元。再
    查，債務人無同條例第64條2項所定：「一、債務人於七年
    內曾依破產法或本條例規定受免責。二、有前條第1項各款
    情形之一者。三、無擔保及無優先權債權受償總額，顯低於
    法院裁定開始更生程序時，依清算程序所得受償之總額。四
    、無擔保及無優先權債權受償總額，低於債務人聲請更生前
    二年間，可處分所得扣除自己及依法應受其扶養者所必要生
    活費用之數額。」不應逕予認可之消極事由存在，分別有本
    院查詢表、財產清單、債務人更生聲請狀所附之聲請更生前
    二年內之財產及收入狀況說明書在卷可稽。故不經債權人會
    議可決，予以認可該更生方案。另並依上開規定，就債務人
    在未依更生條件全部履行完畢前之生活程度，裁定為相當之
    限制，爰裁定如主文。
中    華    民    國    98    年    7     月    1    日
              民事庭       司法事務官
上為正本係照原本作成
如不服本裁定，應於裁定送達後10日內，以書狀向本院1司法事
務官提出異議。
中    華    民    國    98    年    7     月    6    日
                            書  記  官  李茂榮
 附件一：更生方案
 ┌─────────────────────────┐
 │壹、更生方案內容                                  │
 │1.認可裁定確定之次月起，每一月為一期，共96期。    │
 │2.每期清償新台幣（下同）11,500元。債權人分配金額如│
 │  貳之分配表所示。                                │
 │3.債務總金額：2,912,418元                         │
 │4.清償總金額：1,104,000元                         │
 │5.清償比例：37.91%                                │
 ├─────────────────────────┤
 │貳、更生清償分配表                                │
 ├──┬───────┬───────┬──────┤
 │編號│    債權人    │債權金額（元）│每期可分配金│
 │    │              │              │額（元）    │
 ├──┼───────┼───────┼──────┤
 │ 1  │國泰世華商業銀│  808,301     │ 3,192      │
 │    │行股份有限公司│              │            │
 ├──┼───────┼───────┼──────┤
 │ 2  │第一商業銀行股│  103,787     │ 410        │
 │    │份有限公司    │              │            │
 ├──┼───────┼───────┼──────┤
 │ 3  │華南商業銀行股│  22,007      │ 87         │
 │    │份有限公司    │              │            │
 ├──┼───────┼───────┼──────┤
 │ 4  │台北富邦商業銀│  241,113     │ 952        │
 │    │行股份有限公司│              │            │
 ├──┼───────┼───────┼──────┤
 │ 5  │美商花旗銀行股│  389,486     │ 1,538      │
 │    │份有限公司    │              │            │
 ├──┼───────┼───────┼──────┤
 │ 6  │臺灣新光商業銀│  411,678     │ 1,625      │
 │    │行股份有限公司│              │            │
 ├──┼───────┼───────┼──────┤
 │ 7  │聯邦商業銀行股│  165,144     │ 652        │
 │    │份有限公司    │              │            │
 ├──┼───────┼───────┼──────┤
 │ 8  │香港商香港上海│              │            │
 │    │匯豐銀行股份有│  160,932     │ 636        │
 │    │限公司        │              │            │
 ├──┼───────┼───────┼──────┤
 │ 9  │遠東國際商業銀│  118,903     │ 470        │
 │    │行股份有限公司│              │            │
 ├──┼───────┼───────┼──────┤
 │ 10 │元大商業銀行股│  95,265      │ 376        │
 │    │份有限公司    │              │            │
 ├──┼───────┼───────┼──────┤
 │ 11 │台新國際商業銀│  164,530     │ 650        │
 │    │行股份有限公司│              │            │
 ├──┼───────┼───────┼──────┤
 │ 12 │中國信託商業銀│  199,012     │ 785        │
 │    │行股份有限公司│              │            │
 ├──┼───────┼───────┼──────┤
 │ 13 │慶豐商業銀行股│  32,260      │ 127        │
 │    │份有限公司    │              │            │
 ├──┼───────┼───────┼──────┤
 │    │    合計      │  2,912,418   │ 11,500     │
 ├──┴───────┴───────┴──────┤
 │參、補充說明                                      │
 │1.每期可分配金額＝債權金額×清償比例÷96期（元以下│
 │  四捨五入）                                      │
 │2.債務人於履行更生方案前，應自行向各債權人詢問還款│
 │  方式，並依期履行。                              │
 └─────────────────────────┘
附件二：
 債務人在未依更生條件全部履行完畢前應受下列之生活限制：
 1、 不得為奢侈、浪費之行為。
 2、 不得為賭博或其他投機行為。
 3、 不得為金錢借貸之行為。
 4、 不得為不動產之處分。
 5、 不得搭乘計程車、高鐵、飛機、輪船。但因職務所需且由任
     職機關或團體支付者不在此限。
 6、 不得從事國外遊學或出國旅遊等消費活動。
 7、 不得投資金融商品（如股票、基金等）之相關行為。
 8、 不得駕駛超過新台幣（下同）500,000元以上之車輛。但因
     營業謀生必要者，不在此限。
 9、 每月日常生活支出不得逾政府公告當年度各縣市最低生活標
     準。
 10、每人每月房屋租金不得逾4,000元，每戶每月不得逾10,000
     元。
 11、除維持生計之必要外，不得購買1,000元以上之商品或服務
     。
 12、每月應製作收入支出帳目明細並保留收據或憑證，以供法院
     定期查核。


司法院資訊處製作；財團法人民間司法改革基金會備份。
